【裁判字號】    92,上易,1433
【裁判日期】    920826
【裁判案由】    傷害
【裁判全文】
臺灣高等法院臺中分院刑事判決            民國九十二年度上易字第一四三三號
    上  訴  人
    即  被  告  乙○○
右上訴人因傷害案件，不服臺灣臺中地方法院中華民國九十二年六月十日第一審判決
（民國九十二年度易字第一二二七號，起訴案號：臺灣臺中地方法院檢察署民國九十
二年度偵字第六七八四號），提起上訴，本院判決如左：
    主      文
上訴駁回。
    事      實
一、乙○○與林秀琴均在臺中縣沙鹿鎮○○街菜市場擺設攤位，從事幫人點痣工作，
    林秀琴因懷疑乙○○在上址攤位所張貼之點痣圖，有抄襲其所繪點痣圖之嫌疑，
    乃於民國（下同）九十二年二月二十四日中午十二時許至乙○○攤位理論，乙○
    ○竟心不滿，基於普通傷害之故意，出手毆打林秀琴，致林秀琴受有左手第四指
    近端指關節韌帶挫傷併骨折、頭皮抓傷等傷害。
二、案經林秀琴訴由臺中縣警察局清水分局報請臺灣臺中地方法院檢察署檢察官偵查
    起訴。
    理      由
一、訊據上訴人即被告（下稱被告）乙○○矢口否認有於右揭時地傷害告訴人林秀琴
    之犯行，辯稱：九十二年二月二十四日中午，伊在幫客人挽面時，林秀琴跑過來
    將伊之招牌點誌圖扯下，並揉成一糰，伊上前與林秀琴拉扯，以致林秀琴手指受
    傷，嗣林秀琴拉扯伊頭髮不肯放手，伊二人便互相拉扯頭髮，本件係因雙方發生
    拉扯致告訴人受傷，伊無傷害之故意云云。惟查：
（一）告訴人林秀琴於原審審理時陳稱：「九十二年二月二十四日，因我發現乙○○
      拿我印的傳單去複製，我去找她理論，乙○○就打我，造成我左手無名指骨折
      及韌帶挫傷，還將我的頭髮扯下一撮，我都沒有還手打她」等語，而告訴人林
      秀琴受有如事實所載之傷害等情，亦有其所提私立光田綜合醫院之診斷證明書
      一份附卷可證，經斟酌上開傷勢非輕，亦非其自殘所能造成，亦與其之上開指
      訴相符，且其驗傷之時間與被告遂行傷害之時間密接，具有關連性，是告訴人
      林秀琴所主張之係遭對方毆打所致等語，當與事實相符。
（二）證人廖淑緞於原審九十二年五月八日審理時，經與告訴人林秀琴隔離訊問後具
      結證稱：「當天十二點左右，我帶我女兒到臺中縣沙鹿鎮○○街菜市場，要找
      林秀琴點痣，我到場時，就看到很多人圍在一起，林秀琴被一個女的即今天在
      庭的乙○○壓在地上，乙○○抓著林秀琴的頭髮並搥打她，林秀琴並沒有還手
      打乙○○，我心理有懷疑林秀琴為何不還手，我當時並不知道林秀琴手已經受
      傷。隔了二、三個星期後，我打電話給林秀琴，問她近況，她就很驚訝問我說
      ，我是否有看到當時的情形，我說當天我有在場，有看到，林秀琴就說要請我
      幫他作證，並告訴我她當時手指有受傷，第二天我就答應要幫他作證，大約九
      十一年五、六月間，我有給林秀琴點痣，跟她見過二次面，平常不熟，我不知
      道她們爭執的原因，我只看到林秀琴被打的情形」等語。告訴人林秀琴於當日
      再訊問時陳稱：「廖淑緞是於去年來給我點過一次痣而認識。二月二十四日事
      發後廖淑緞打電話給我，說當天她要來找我點痣，看到我被人家壓在地上打，
      她就沒有過來，所以事後她打電話來問我傷勢如何。我跟她說我被打得手指骨
      折，頭髮也被扯下來，我跟她提到我需要一位證人，廖淑緞隔了一段時間後打
      電話給我，說她願意幫我作證」等語，是告訴人林秀琴之供述與證人廖淑緞之
      證詞相符，並無矛盾之處，當可採信，亦可證明被告確有傷害告訴人林秀琴之
行為。
      綜上所述，被告前揭所辯，顯係事後卸責之詞，不足採信，本件事證明確，被
      告上開傷害犯行，足堪認定。
二、核被告所為，係犯刑法第二百七十七條第一項之傷害罪。原審適用刑法第二百七
    十七條第一項、第四十一條第一項前段，罰金罰鍰提高標準條例第一條前段、第
    二條之規定，審酌被告犯後矢口否認犯行，迄今未與告訴人林秀琴和解，並無悔
    意，且對他方造成之傷害非輕，惟念及其並無犯罪前科，有臺灣高等法院被告全
    國前案紀錄表在卷可按，又其二人均在市場從事點痣工作，宜從輕量刑，以促其
    二人重修舊好而敦親睦鄰等一切情狀，量處拘役伍拾日，並諭知易科罰金之折算
    標準，其認事、用法及量刑，並無不當，被告上訴意旨否認有傷害之故意，指摘
    原判決不當，為無理由，應予駁回。
三、據上論斷，應依刑事訴訟法第三百六十八條，判決如主文。
本案經檢察官甲○○到庭執行職務。
中      華      民      國      九十二   年       八      月   二十六   日
                                    臺灣高等法院臺中分院刑事第九庭
                                          審判長法  官  陳  筱  珮
                法  官  趙  春  碧
                                                法  官  吳  重  政
右正本證明與原本無異。
不得上訴。
                                                書記官  林  育  德
中      華      民      國      九十二   年       八      月   二十八   日
附錄：
刑法第二百七十七條第一項：
傷害人之身體或健康者，處三年以下有期徒刑、拘役或一千元以下罰金。
                                                                        Ｉ


司法院資訊處製作；財團法人民間司法改革基金會備份。
